【裁判字號】    99,抗,470
【裁判日期】    991029
【裁判案由】    不當得利等
【裁判全文】
臺灣高等法院臺中分院民事裁定  99年度抗字第470號
抗  告  人  乙○○
相  對  人  丙○○
相  對  人  丁○○
相  對  人  甲○○
上列當事人間請求給付不當得利事件，抗告人對於中華民國99年
8月27日台灣台中地方法院99年度重訴字第352號裁定，提起抗告
，本院裁定如下：
      主  文
抗告駁回。
抗告訴訟費用由抗告人負擔。
      理  由
一、查本件抗告人向原審法院起訴，請求相對人等給付不當得利
    等事件，因未繳納裁判費，經原審法院於99年8月17日裁定
    命抗告人於五日內補正。該項裁定已於民國99年8月23日送
    達抗告人，有送達證書在卷可憑，（見原審卷第30頁）。惟
    抗告人迄未補正，因而認為抗告人之起訴為不具備民事訴訟
    法第249條第1項第6款之合法要件，因而駁回抗告人之訴及
    假執行之聲請。
二、抗告意旨略以：相對人甲○○等人，生性兇殘，當警察之面
    毆打人，無視於警察威嚴，抗告人損失之贓款甚鉅，而匪徒
    為強盜所得，原審法院未開庭審理，自無收取訴訟費用之依
    據。抗告人已疾病纏身，僅靠政府救助，而維持目前之生活
    ，目前實無力再支付訴訟費用。被告刑責為常業強盜，危害
    抗告人生命、財產，現由台中市警察局偵辦中，非被告甲○
    ○等人所能否認，侵權行為等諸多不法。本件訴訟抗告人必
    有勝訴之望，請鈞院准予訴訟救助等語。
三、查因財產權而起訴，應依民事訴訟法第77條之13之規定徵收
    裁判費。本件抗告人向原審法院提起訴訟，未經繳納裁判費
    ，原審法院因而依法核定訴訟標的之金額，裁定命抗告人於
    五日內補繳，抗告人固以其依靠政府之救助而維持生活，且
    疾病纏身，無力再負擔該裁判費，而向原審法院聲請准予訴
    訟救助，惟經原審審酌抗告人之起訴內容，依其主張之事實
    ，均不合其請求之侵權行為及不當得利之要件，其本案訴訟
    顯無勝訴之望，縱認抗告人所提出之中低收入戶證明書，已
    足釋明其無資力之情形，其訴訟救助之聲請，仍無理由，而
    駁回其聲請，有原審法院99年度救字第82號裁定及案卷可稽
    。則抗告人仍未依法繳納裁判費，其訴即難認為合法。又抗
    告人就原審法院99年度救字第82號裁定未提起抗告，業經確
    定（該裁定於99年8月23日送達於抗告人，同年9月2日即已
    確定）仍未繳納裁判費，原審法院以起訴未具法定程式駁回
    其訴，依法即無不合，抗告為無理由。（又抗告人雖以本件
    抗告狀，一併聲請為訴訟救助，本院亦認其聲請為無理由，
    而駁回聲請），本件抗告，難認有理由，應予駁回抗告。
四、依民事訴訟法第495條之1第1項、第449條第1項、第95條、
    第78條裁定如主文。
中    華    民    國    99    年    10    月    29    日
                民事第三庭    審判長法  官  陳照德
                                    法  官  曾謀貴
                                    法  官  朱  樑
以上正本係照原本作成。
再為抗告應以適用法規顯有錯誤為理由。
如提起再抗告者應於裁定送達後10日內向本院提出抗告理由狀（
須按照他造人數附具繕本）並繳納抗告裁判費新臺幣1,000元，
同時委任律師或具有律師資格之關係人為代理人。
                                    書記官  茆亞民
中    華    民    國    99    年    10    月    29    日
                                                      Ｖ

司法院資訊處製作；財團法人民間司法改革基金會備份。
